* ===============================================================
* LM6181 - Modelo CFA corregido (fp2 = 82.3 MHz)
* Pines: 1=IN+, 2=IN-, 3=V+, 4=V-, 5=OUT
* ===============================================================
.SUBCKT LM6181 1 2 3 4 5

* Resistencia de entrada inversora (baja impedancia)
RIN 2 nint 1m

* Transconductancia: Error de corriente -> Nodo de ganancia
Gm nzt 0 1 2 1

* Transimpedancia ZT con 2 polos
* Polo 1: 14 kHz (2.37Meg y 4.8p)
RT nzt nz1 2.37Meg
C1 nz1 0 4.8p

* Polo 2: 82.3 MHz (1k y 1.933p)
R2 nz1 nz2 1k
C2 nz2 0 1.933p

* Buffer de salida ideal
Eout 5 0 nz2 0 1

* Referencias para evitar nodos flotantes (Matrix singular)
R_FLOAT1 1 0 100G
R_FLOAT2 5 0 100G
RV+ 3 0 1G
RV- 4 0 1G

.ENDS LM6181
